最高法院刑事判決　　　　　　　　　 111年度台上字第1432號
上　訴　人　蘇浩銓



上列上訴人因違反毒品危害防制條例等罪案件，不服臺灣高等法
院中華民國110年12月7 日第二審判決（110年度上訴字第2707號
，起訴案號：臺灣新竹地方檢察署110 年度偵字第2355、2356、
3621號），提起上訴，本院判決如下：
    主  文
上訴駁回。
    理  由
一、按刑事訴訟法第377 條規定，上訴於第三審法院，非以判決
    違背法令為理由，不得為之。是提起第三審上訴，應以原判
    決違背法令為理由，係屬法定要件。如果上訴理由書狀並未
    依據卷內訴訟資料，具體指摘原判決不適用何種法則或如何
    適用不當，或所指摘原判決違法情事，顯與法律規定得為第
    三審上訴理由之違法情形，不相適合時，均應認其上訴為違
    背法律上之程式，予以駁回。
二、本件原審審理結果，認為上訴人蘇浩銓之犯行明確，因而維
    持第一審依毒品危害防制條例第17條第2 項規定，論處上訴
    人（共同）販賣第二級毒品共17罪罪刑（均累犯，其中8 罪
    處有期徒刑5年2月，餘9罪處有期徒刑5年1 月）並依法諭知
    沒收（追徵）及定執行刑為有期徒刑6年6月部分之判決（被
    訴轉讓禁藥即原判決附表編號11、14部分，經第一審論處罪
    刑後，因上訴人撤回第二審上訴，已告確定）。已敘明其所
    憑之依據及憑以認定犯罪事實之心證理由。
三、上訴意旨略以：㈠原判決認上訴人與陳芷軒（已歿，已經第
    一審法院判決不受理確定）係共犯。然依原判決所援用之通
    訊監察書及其附表，可知上訴人為從，陳芷軒為主；雖因陳
    芷軒已死亡而難認上訴人無干係，但應為有利上訴人之認定
    。且0000000000號電話，係陳芷軒使用，而非上訴人。原判
    決認係犯罪工具而諭知沒收，係張冠李戴。㈡共犯陳芷軒罹
    患末期癌症卻仍遭羈押禁見，終因延誤治療、病情惡化而過
    世；此案以悲劇收場，足以引起一般之同情，可堪憫恕等語
    。
四、惟查：
  ㈠原判決就其附表編號3 、10、12、13、15、16部分，認上訴
    人與陳芷軒係基於共同販賣第二級毒品以圖利之犯意聯絡；
    且已敘明二人有如何之分工（見原判決第1、9、11－13頁）
    。並未認定上訴人、陳芷軒就以上所犯有主、從之分。上訴
    人所指之通訊監察書及其附表，則僅有對何人監聽及電話係
    何人名義之記載，於2 人主、從之判斷無直接關連；另由原
    判決關於量刑之說明（見原判決第7 頁），亦可知原審並未
    認定2 人之主、從。上訴人此部分之指摘，與卷內證據不合
    ，難認係合法之上訴第三審理由。
  ㈡刑法第59條之適用，必其犯罪之情狀，在客觀上足以引起一
    般同情，認為即予宣告法定最低度刑期尤嫌過重者，始有適
    用餘地。查上訴人提起第二審上訴主張有刑法第59條之適用
    ，原判決認無理由，已詳予說明，略以：上訴人販賣毒品達
    17次、對象3 人並有獲利，造成毒品流通，社會危害性高，
    且經毒品危害防制條例17條第2 項規定減輕其刑後，法定刑
    已有相當減輕，客觀上已無情輕法重、情堪憫恕之情形等語
    （見原判決第7 頁）。核其論斷、說明，並無不合，自不能
    指為違法。
  ㈢上訴人於偵查中明稱：「（0000000000號這隻電話是誰的？
    ）是我的，也是我母親留下的，是我在使用」；陳芷軒亦稱
    ：「我男朋友（上訴人）在用，只是他有時候放在家裡，我
    偶爾會接電話」，又稱電話申請人是上訴人母親各等語（11
    0年度偵字第2356號卷㈢第66頁、110年度偵字第2355號卷第
    14、54頁）。原判決認係上訴人所有供其犯罪使用（見原判
    決附表編號2至6），即不能指為違誤。其餘上訴意旨就原判
    決有如何之違法，並未依卷內證據資料具體指摘，亦非合法
    之上訴第三審理由。
五、依上說明，應認上訴人之上訴違背法律上之程式，予以駁回
    。
據上論結，應依刑事訴訟法第395條前段，判決如主文。
中    華    民    國   111    年    3     月    10    日
                  刑事第四庭審判長法  官  林  立  華  
                                  法  官  謝  靜  恒  
                                  法  官  王  敏  慧  
                                  法  官  李  麗  珠  
                                  法  官  林  瑞  斌  
本件正本證明與原本無異
                                  書記官
中    華    民    國   111    年    3     月    15    日